【裁判字號】    95,簡上,142
【裁判日期】    951219
【裁判案由】    給付管理費
【裁判全文】
臺灣板橋地方法院民事判決             95年度簡上字第142號
上  訴  人  乙○○
訴訟代理人  甲○○
被上訴人    大德名居大廈管理委員會
法定代理人  丙○○
訴訟代理人  楊永成律師
            黃毓棋律師
上列當事人間請求給付管理費事件，上訴人對於中華民國95年5
月19日本院板橋簡易庭95年度板簡字第1018號第一審判決提起上
訴，經本院於95年12月5日言詞辯論終結，判決如下：
    主  文
上訴駁回。
第二審訴訟費用由上訴人負擔。
    事實及理由
一、本件上訴人經合法通知，未於言詞辯論期日到場，核無民事
    訴訟法第386 條所列各款情形，爰依被上訴人之聲請，由其
    一造辯論而為判決。
二、被上訴人起訴主張：上訴人係於民國（下同）90年1 月15日
    始購買坐落臺北縣永和市○○○路○ 段118 號「大德名居大
    廈」之房屋。其後，上訴人於93年2 月16日將該屋出售與訴
    外人陳肇沄；未久於同年11月1 日訴外人陳肇沄復將該屋再
    轉售訴外人昶盈科技開發股份有限公司。是以，上訴人應自
    成為「大德名居大廈」之區分所有權人之時起至上訴人出售
    系爭之房屋之日止亦即自91年1 月16日起至93年2 月15日止
    ，依規約之約定必須繳納管理費，合計管理費為新臺幣（下
    同）57,755元，上訴人均未按期繳納，迭經被上訴人催索，
    亦未獲置理，爰依公寓大廈管理條例第21條規定，請求上訴
    人給付管理費57,755元及自95年4 月15日起至清償日止，按
    年息10% 計算之利息等語。
三、上訴人則以：被上訴人所收取之管理費並未有一定之標準，
    復於上訴時指稱訴外人陳肇沄曾與被上人於92年12月24日成
    立調解，被上訴人應將設置於系爭建物後面社區垃圾場放置
    點遷移，然被上訴人迄今仍未履行，而上訴人於將系爭建物
    出售予陳肇沄時，於買賣契約書第14條約定有：「一、本買
    賣若交屋時，賣方尚未將垃圾場遷移，雙方同意先辦理交，
    由甲方點收，待1 年時間內垃圾場遷移後，買方再支付第3
    次2,300, 000元。二、如1 年內尚無遷移垃圾場，第3 次款
    2, 300,000元，作為乙方賠償甲方之價值損失的違約金」，
    是訴外人原應給付上訴人2,300,000 元之第3 期買賣價金，
    顯因被上訴人未履行遷移社區垃圾放置點之承諾，致上訴人
    必須依上述買賣契約書第14條之約定，由訴外人陳肇沄轉為
    價值之違約金，而不必給付予上訴人，則上訴人所受此2,30
    0,000 元之損失，自應由被上訴人負擔，故上訴人自得以受
    損失2,300,000 元之其中部分金額與被上訴人向上訴人收取
    之管理費予以抵銷等語，資為抗辯。
四、原審判決被上訴人勝訴，上訴人聲明不服，提起上訴，並於
    本院聲明：（一）原判決廢棄；（二）被上訴人在第一審之
    訴駁回。被上訴人則聲明：上訴駁回。
五、兩造不爭執事項：
(一)上訴人積欠被上訴人管理費57,755元，及自95年4 月15日至
    清償日止，按年息10% 計算遲延利息。
(二)被上訴人與訴外人陳肇沄於92年12月24日在臺北縣永和市調
    解委員會成立調解，上訴人同意將社區住戶垃圾集中放置地
    點遷移。
(三)上訴人就上開調解內，迄今仍未將社區住戶垃圾集中放置地
    點予以遷移。
六、本院之判斷：
    本件爭點在於上訴人與訴外人陳肇沄所訂立之買賣契約書中
    第14條之約定事項，而因上訴人違反該約定事項未履行遷移
    社區垃圾放置點之承諾，所受損失2,300,000 元能否與被上
    訴人應向上訴人收取之管理費予以抵銷？經查：
(一)被上訴人主張上開事實，業據其提出報備證明1 張、中和市
    地政事務所異動索引2 張、建物登記謄本1 張、永和市大德
    名居大廈共同管理規約暨停車場管理辦法1 份、大德明居大
    廈88年第1 屆第5 次管理委員會會議記錄1 份、大德明居大
    廈88年第1 屆第2 次區分所有權人會議記錄1 份、大德明居
    大廈90年第3 屆第2 次區分所有權人會議記錄1 份、大德明
    居大廈管理費欠繳明細公告1 份、被上訴人向訴外人昶盈科
    技開發股份有限公司寄發之存證信函1 份等件影本為證，上
    訴人於原審最後言詞辯論中已不爭執被上訴人之主張，自堪
    信被上訴人主張為真實。
(二)按所謂抵銷係指二人互負債務，而其給付種類相同，並均屆
    清償期者，各得以其債務，與他方之債務，互為抵銷。民法
    第334 條第1 項前段定有明文。查上訴人所提出之臺北縣放
    和市調解委員會92年民調字第366 號調解書影本1 紙內雖記
    載「對造人大德名居大廈管理委員會同意將社區住戶垃圾集
    中放置地點（設置於環河東路1 段118 號之樓下後面）遷移
    ，經全體住戶開會同意後另覓商當地點放置垃圾」，惟上開
    調解書之當事人為訴外人陳肇沄，並非上訴人，且成立調解
    之時間為92年12月24日。另上訴人提出與訴外人陳肇沄簽訂
    之不動產買賣契約書影本1 紙以觀，該買賣契約書第14條雖
    訂有：「一、本買賣若交屋時，賣方尚未將垃圾場遷移，雙
    方同意先辦理交，由甲方點收，待1 年時間內垃圾場遷移後
    ，買方再支付第3 次2,300,000 元。二、如1 年內尚無遷移
    垃圾場，第3 次款2, 300,000元，作為乙方賠償甲方之價值
    損失的違約金」之特約事項，惟上開買賣契約書訂立之時間
    為92年11月10日，在上開被上訴人與訴外人陳肇沄成立調解
    之前，且被上訴人亦非買賣契約之當事人。是以縱果如上訴
    人所稱因未履行遷移社區垃圾放置點之承諾，致受有2,300,
    000 元之損失，基於債之相對性原則，亦不得以此主張與被
    上訴人應向上訴人收取之管理費予以抵銷。
七、綜上所述，被上訴人主張上訴人積欠管理費57,755元未繳之
    事實，既堪信為真實，而上訴人拒繳或主張就其所受損失2,
    300,000 元部分金額予以抵銷之抗辯各節，則均無可取。從
    而，被上訴人本於給付管理費之法律關係，請求上訴人給付
    57,755元，及自95年4 月15日至清償日止，按年息10% 計算
    之利息，為有理由，應予准許。原審判命上訴人如數給付，
    並依職權宣告假執行，及依聲請宣告上訴人得預供擔保免為
    假執行，於法並無不合。上訴意旨指摘原判決不當，求予廢
    棄改判，為無理由，應駁回其上訴。
八、本件事證已臻明確，兩造其餘主張、陳述、舉證及攻擊防禦
    方法，經本院審酌後，認與判決結果不生影響，爰不一一論
    述，附此敘明。
據上論結，本件上訴為無理由，依民事訴訟法第436 條之1 第3
項、第449 條第1 項、第463 條、第385 條第1 項前段、第78條
，判決如主文。
中    華    民    國    95    年    12    月    19    日
                     民事第二庭  審判長法  官  梁 宏 哲
                                       法  官  徐 福 晉
                                       法  官  潘 長 生
以上正本證明與原本無異。
本判決不得上訴。
中    華    民    國    95    年    12    月    21    日
                                    書記官  許 清 琳


司法院資訊處製作；財團法人民間司法改革基金會備份。
